臺灣屏東地方法院刑事判決　　　　　　　　　　　　九十一年度交訴字第一五五號
　　公　訴　人　臺灣屏東地方法院檢察署檢察官
　　被　　　告　乙○○
右列被告因公共危險等案件，經檢察官提起公訴（九十一年度偵字第三九四六號），
本院判決如左：
     主  文
乙○○因過失傷害人，處有期徒刑參月；又駕駛動力交通工具肇事，致人於傷而逃逸
，處有期徒刑拾月；應執行有期徒刑壹年。
     事  實
一、乙○○明知其未依法考領汽車駕駛執照，不得駕駛汽車，猶於民國九十一年六月
    二日晚間十時五十分許，駕駛友人陳智章之母陳梅華所有、車號八Ｍ—０七八八
    號自用小客車，沿屏東縣萬丹鄉○○路由南往北方向行駛，途經該路與同鄉○○
    路、速限五十公里、屬閃光黃燈號誌管制之交叉路口（即同鄉境內台二十七線省
    道六十八公里有九百公尺處）內側車道時，原應注意行車速度應依標誌之規定，
    且汽車行駛時，駕駛人應注意車前狀況，隨時採取必要之安全措施，並應注意車
    輛行至閃光黃燈號誌管制（仍正常運作中，起訴書誤繕為已停止運作）之交叉路
    口時，應減速慢行，而依當時之天候晴、該處路面乾燥、無缺陷，亦無障礙物，
    視距良好，依當時情形並無不能注意之情事，詎竟疏未注意車前狀況並減速慢行
    ，反以時速六十公里以上之速度高速前進，致其車輛右前方車頭撞及沿同鄉○○
    路由西往東方向行駛，適正途經上開路口，原應注意腳踏車直行時應順其遵行方
    向行駛及車前狀況，並隨時採取必要之安全措施，而依當時情形亦無不能注意之
    情事，竟貿然跨越分向限制線逆向行駛對向車道，復疏未注意車前狀況，由甲○
    ○所騎乘之腳踏車後車輪，使甲○○人車倒地，受有腹部及胸部挫傷合併多處破
    皮傷、頭部挫傷、腦震盪合併頭皮二點五公分挫裂傷、左下肢挫傷及頸部扭傷等
    傷害，詎乙○○於駕車肇事並致人於傷後，竟不思停車查看並救助傷患，仍繼續
    駕車前行逃逸，嗣為警於九十一年六月四日循線查獲。
二、案經甲○○訴由屏東縣警察局屏東分局報請臺灣屏東地方法院檢察署檢察官偵查
    起訴。
     理  由
一、右開過失致人於傷及肇事逃逸等事實，迭據被告乙○○於警訊、偵訊及本院審理
    時坦承不諱，核與告訴人甲○○於警訊、偵訊及本院調查時所指述之本件車禍經
    過情節及證人陳智章於警訊時證述被告向其借用上開車輛等經過情節相符，復有
    道路交通事故調查報告表、車籍作業系統—查詢認可資料、安泰醫院診斷證明書
    、屏東縣警察局屏警交字第Ｖ00000000號、第Ｖ00000000號舉
    發違反道路交通管理事件通知單各一紙、及事故現場與車損相片共十二張在卷可
    佐。按汽車駕駛人無駕駛執照者，不得駕車，此由道路交通管理處罰條例第二十
    一條第一項第一款之處罰規定可明。又行車速度，應依標誌之規定，且汽車行駛
    時，駕駛人應注意車前狀況，隨時採取必要之安全措施，並駕駛人行經閃光黃燈
    號誌管制之交叉路口時，應先減速慢行，道路交通安全規則第九十三條第一項、
    第九十四條第三項、第一百零二條第一項第一款、道路交通標誌標線號誌設置規
    則第二百十一條第一項第二款分別定有明文。被告身為駕駛人，對於上揭規定自
    應注意並遵守，而依當時狀況，又無不能注意之情事，詎仍疏未注意，以致肇事
    ，可見被告於本件車禍確有違反上述交通安全規則至明，足證被告於本件車禍確
    有過失。告訴人因本件車禍受傷，與被告之過失行為間並有相當因果關係。從而
    ，本案事證明確，被告犯行洵堪認定。
二、被告因駕車過失致人於傷，核其所為係犯刑法第二百八十四條第一項前段過失傷
    害罪，而被告於肇事後，竟不思停車救助告訴人，則其所為係犯同法第一百八十
    五條之四肇事遺棄罪。被告所犯上開二罪間，行為互異，罪名不同，應分論並罰
    。再查被告未考領駕駛執照，應不得駕車，詎仍駕車因而肇事致人於傷，爰依道
    路交通管理處罰條例第八十六條第一項規定加重其刑。爰審酌被告犯後雖坦承犯
    行不諱，態度尚可，且告訴人對於本件車禍亦有過失，惟其未考領駕照，竟仍駕
    車，圖存僥倖之心態不正，且於肇事後逕行逃逸，致告訴人無辜待援，惡性非輕
    等一切情狀，分量處如主文所示之刑，並定其應執行之刑。
據上論斷，應依刑事訴訟法第二百九十九條第一項前段，道路交通管理處罰條例第八
十六條第一項，刑法第一百八十五條之四、第二百八十四條第一項前段、第五十一條
第五款，罰金罰鍰提高標準條例第一條前段，判決如主文。
本案經檢察官林津鋒到庭執行職務。
中      華      民      國      九十一      年    十    月    二十三    日
                                      臺灣屏東地方法院交通法庭
                 審判長法  官  潘正屏
                                                法  官  包梅真
                                                法  官  林世民
右正本證明與原本無異。
如不服本判決應於收受本判決後送達後十日內向本院提出上訴書狀，其未敘述上訴理
由者，並得於提起上訴後十日內向本院補提理由書狀（均須按他造當事人之人數附繕
本 ）「切勿逕送上級法院」
                                               書記官  薛慧茹
中      華      民      國      九十一     年    十    月    二十三    日
附錄論罪科刑法條：
中華民國刑法第一百八十五條之四：
駕駛動力交通工具肇事，致人死傷而逃逸者，處六月以上五年以下有期徒刑。
中華民國刑法第二百八十四條第一項：
因過失傷害人者，處六月以下有期徒刑、拘役或五百元以下罰金，致重傷者，處一年
以下有期徒刑、拘役或五百元以下罰金。
